臺灣臺中地方法院民事裁定
111年度中簡聲字第102號
聲  請  人  林育慈  


相  對  人  蔣秉詳  
上列當事人間聲請停止執行事件，本院裁定如下：
    主    文
聲請人為相對人供擔保新臺幣70,833元後，本院111年度司執字
第94943號清償債務事件之強制執行程序，於本院111年度中簡字
第3047號確認債權不存在事件裁判確定，或因和解、調解、撤回
起訴而終結前，應暫予停止。
    理    由
一、按強制執行程序開始後，除法律另有規定外，不停止執行。
    強制執行法第18條第1項定有明文。次按債務人主張支付命
    令上所載債權不存在而提起確認之訴者，法院依債務人聲請
    ，得許其提供相當並確實之擔保，停止強制執行，亦為104
    年7月1日修正公布之民事訴訟法第521條第3項所明定。是債
    務人若依新修正之民事訴訟法第521條第3項規定提起確認債
    權不存在之訴，且法院認為有必要情形時，自得為停止執行
    之裁定。而法院裁定准許停止強制執行所定之擔保金，係備
    供債權人因停止執行所受損害之賠償，其數額應依標的物停
    止執行後，債權人未能即時受償或利用該標的物所受之損害
    額，或其因另供擔保強制執行所受之損害額定之，非以標的
    物之價值或其債權額為依據（最高法院91年度台抗字第429
    號裁定意旨參照）。再按債務人怠於行使其權利時，債權人
    因保全債權，得以自己之名義，行使其權利，民法第242條
    前段定有明文。且此項代位權行使之範圍，就同法第243條
    但書規定旨趣推之，並不以保存行為為限，凡以權利之保存
    或實行為目的之一切審判上或審判外之行為，諸如假扣押、
    假處分、聲請強制執行、實行擔保權、催告、提起訴訟等，
    債權人皆得代位行使，最高法院亦著有69年臺抗字第240號
    判例足參。
二、聲請意旨略以：
　　聲請人與第三人唐政駿間有借名登記之法律關係糾紛，現由
    本院以111年度重訴字第553號不動產所有權移轉事件受理在
    案，是以聲請人為第三人唐政駿之債權人。而相對人以虛假
    債權向本院聲請對第三人唐政駿發支付命令，並經本院以11
    1年度司促字第15248號核發支付命令（下稱系爭支付命令）
    確定，相對人亦執系爭支付命令對第三人唐政駿所有之不動
    產於新臺幣（下同）50萬元之本息範圍內聲請強制執行，經
    本院以111年度司執字第94943號清償債務事件（下稱系爭執
    行事件）受理在案。惟聲請人已另向本院提起確認債權不存
    在之訴（本院111年度中簡字第3047號），確認相對人及第
    三人唐政駿間就系爭支付命令之債權不存在，並主張系爭執
    行事件所查封之不動產一旦拍賣，勢難回復原狀，爰聲請於
    該確認債權不存在之訴確定前，願供擔保停止系爭執行事件
    之強制執行程序等語。
三、經查，相對人執系爭支付命令為執行名義，向本院聲請對聲
    請人所有之不動產為強制執行，經本院以系爭執行事件受理
    在案，強制執行程序尚未終結，且聲請人已對相對人及第三
    人唐政駿提起確認債權不存在之訴，現由本院111年度中簡
    字第3047號確認債權不存在事件審理中等情，業經本院調取
    上開執行卷宗及訴訟卷宗查閱屬實，本院認聲請人之聲請，
    於法尚無不合。又本件相對人請求強制執行之執行名義所示
    債權金額為50萬元，是相對人因停止執行所受之損失，即應
    為相對人遲延收取上開執行債權之期間內，依債權數額按年
    息百分之5計算法定遲延利息之損害。揆諸前揭說明，擔保
    數額之計算應以相對人延後受償之期間所能取得之利息為依
    據。參以前開本院111年度中簡字第3047號確認債權不存在
    事件依民事訴訟法第427條規定應適用簡易程序，而其訴訟
    標的未逾民事訴訟法第466條第1項所定數額，屬不得上訴第
    三審而為訴訟二審終結事件，則其終結確定之期間可推定為
    2年又10個月（參照各級法院辦案期限實施要點第2條規定：
    民事簡易程序第一審審判案件期限10個月、民事第二審審判
    案件期限2年），依此計算，則相對人因系爭執行事件停止
    強制執行未能及時受償之可能損害金額為19,833元【計算式
    ：50萬元×5%×（2年＋10/ 12）＝70,833元，元以下4捨5入】
    ，是本院認為聲請人應供擔保之擔保金額以70,833元為適當
    ，爰裁定如主文所示。
四、依民事訴訟法第521條第3項，裁定如主文。
中　　華　　民　　國　　111 　年　　9 　　月　　29　　日
                  臺灣臺中地方法院臺中簡易庭
                                  法　官　林秉暉
以上為正本係照原本作成。
如不服本裁定，應於送達後十日內，向本院提出抗告狀並表明抗
告理由，如於本裁定宣示後送達前提起抗告者，應於裁定送達後
十日內補提抗告理由書（須附繕本）。
中　　華　　民　　國　　111 　年　　9 　　月　　29　　日
                                  書記官  巫惠穎